# 请教老师：同一控制下企业合并时子公司存在前期差错的事项

提问人：shenji12345678 时间：2019-01-31 12:51:55
请教陈版，A公司期初为单户报表，本期通过同一控制下企业合并取得子公司 B 的 80% 控制权，但子公司年末财务报表存在金额较大的前期差错更正，请问：编制合并报表时，合并的权益变动表中是否需要反映差错更正事项。

回答人：chenyiwei
不需要单独反映差错更正事项，直接按更正后的子公司报表纳入合并并追溯重述前期比较数据即可。